臺灣桃園地方法院民事判決　　　　　　 99年度簡上字第209號
上　訴　人　劉宇芳
訴訟代理人　許明桐律師
被上訴人　　松洋股份有限公司
法定代理人　王萬源
上列當事人間請求給付貨款事件，上訴人對於民國99年8 月11日
本院桃園簡易庭99年度桃簡字第187 號第一審判決提起上訴，於
民國100 年5 月24日言詞辯論終結，本院判決如下：
    主  文
上訴駁回。
第二審訴訟費用由上訴人負擔。
    事實及理由
一、被上訴人起訴主張：上訴人於民國98年2 月間向被上訴人訂
    購「PHILIPS 22" Wied TFT Touch monitor」21臺（下稱系
    爭螢幕），並要求先行提供1 臺作為樣品，被上訴人遂於98
    年2 月27日依上訴人指示，將系爭螢幕其中1 臺運至桃園縣
    八德市○○○街37號2 樓交予上訴人查驗，嗣再於同年3 月
    13日依上訴人指示將另20臺螢幕空運至美國，交予美國Mont
    erey Resort Inc.（下稱Monterey公司）收貨。詎被上訴人
    向上訴人催討貨款時，上訴人皆藉詞推拖，迄今仍未給付，
    按每臺螢幕約定價金美金410 元計算，上訴人應給付被上訴
    人美金8,610 元。上訴人雖辯稱被上訴人未能就系爭螢幕提
    供原廠保固而有瑕疵云云，然飛利浦公司確實有保固系爭螢
    幕，只是經過加裝觸控式螢幕後，由被上訴人對上訴人保固
    ，且上訴人在買貨時，並沒有要求全球原廠保固，況上訴人
    要求被上訴人加裝觸控螢幕後，上訴人曾到工廠驗貨，上訴
    人之客戶亦承認樣品無誤，上訴人於98年3 月12日出貨前，
    也完全沒有提到全球原廠保固之事，爰依民法第367 條規定
    提起訴訟等語，並聲明：上訴人應給付被上訴人美金8,610
    元，及自起訴狀繕本送達翌日起至清償日止，按週年利率5%
    計算之利息。
二、上訴人則辯稱：
  (一)被上訴人公司業務人員曾多次以電子郵件告知上訴人，系爭
    螢幕經過被上訴人加工後，仍有飛利浦公司原廠保固，但實
    際上只要經過飛利浦公司以外之廠商拆裝後，就沒有原廠保
    固，因此，導致系爭螢幕在美國出售後，遭Monterey公司之
    客戶退貨，該公司曾提及如補償空運費用就可以退貨，但被
    上訴人完全沒有回應，甚至要求給付全額貨款，之後聽Mont
    erey公司說因系爭螢幕不能以原廠保固之貨物來出售，故已
    全部銷毀。又因被上訴人出售之系爭螢幕有前述瑕疵，致Mo
    nterey公司受有損害，包括：空運至美國費用美金703 元（
    130.2 公斤×美金5.4 元）、報關費用美金300 元、美國內
    陸退貨來回運費美金840 元（21臺×美金40元），共計美金
    1,843 元，及Monterey公司之商譽損失，另無飛利浦公司原
    廠保固之22吋觸控螢幕，每臺市價僅美金207 元。
  (二)上訴補充：被上訴人所出售系爭螢幕，經加裝觸控式螢幕後
    ，並無飛利浦公司原廠之保固，因此未具備被上訴人所保證
    之品質，而上訴人代理Monterey公司以每臺美金410 元向被
    上訴人採購系爭螢幕，原本預計於美國市場以每臺美金820
    元銷售，得賺取之市場差價利潤為美金8,610 元（21臺×美
    金410 元），惟因被上訴人出售之系爭螢幕未具備所保證之
    品質，致Monterey公司未能賺取前揭利潤而損失該利益，爰
    依債務不履行之損害賠償法律關係，由上訴人代理Monterey
    公司請求被上訴人給付美金8,610 元之所失利益，並據此行
    使同時履行抗辯權等語。
三、原審為被上訴人全部勝訴之判決，上訴人不服，提起上訴，
    並聲明：(一)原判決廢棄。(二)被上訴人於原審之訴駁回。被上
    訴人則為答辯聲明：駁回上訴。
四、按未經認許其成立之外國法人，以其名義與他人為法律行為
    者，其行為人就該法律行為應與該外國法人負連帶責任，民
    法總則施行法第15條定有明文。查Monterey公司係未經我國
    主管機關認許成立之外國法人，為兩造所不爭執，而上訴人
    既自承其為該外國法人之採購助理，代表Monterey公司與被
    上訴人訂約等語（見原審卷第64頁背面），依前開規定，上
    訴人既以Monterey公司名義與被上訴人訂立本件買賣契約，
    上訴人自應與Monterey公司負連帶責任甚明。
五、被上訴人主張上訴人以美金8,610 元之總價向被上訴人訂購
    系爭螢幕後，被上訴人已依上訴人之指示完成交付，然上訴
    人迄今未給付貨款等情，業據其提出銷貨單、出口報單、提
    單、發票等件為證（見原審卷第6 至10頁），且為兩造所不
    爭執，堪信屬實。
六、另按當事人主張有利於己之事實者，就其事實有舉證之責任
    ，民事訴訟法第277 條前段定有明文。本件上訴人雖辯稱：
    系爭螢幕因未具備被上訴人所保證之「飛利浦公司原廠保固
    」之品質，致Monterey公司受有美金8,610 元之差價利益損
    失，爰就Monterey公司所受之上開利益損失對被上訴人主張
    同時履行抗辯權云云，但為被上訴人所否認，則上訴人自應
    就兩造間於訂約時曾約定系爭螢幕須具有「飛利浦公司原廠
    保固」之品質乙節負舉證之責任。經查：
  (一)上訴人就被上訴人於訂約時曾保證系爭螢幕具有「飛利浦公
    司原廠保固」之品質等情，迄未提出書面契約或其他積極證
    據供本院審酌，故上訴人此部分所辯情節是否可採，至有可
    疑。且系爭螢幕係由上訴人要求被上訴人加裝觸控功能乙情
    ，既為上訴人所自認（見原審卷第61頁背面），堪認上訴人
    對於系爭螢幕須將飛利浦公司原廠螢幕再行加工後始能完成
    上訴人所要求之商品一節，實知之甚詳，因之，上訴人辯稱
    被上訴人原應給付飛利浦公司原廠保固之觸碰式螢幕，卻給
    付山寨版之假貨云云，顯非可採。
  (二)另觀諸訴外人統楊實業有限公司所提供之飛利浦公司國際保
    固書內容可知，未經授權的服務機構或人員對產品進行修理
    或改動，不享受飛利浦擔保（見原審卷第80頁），而此種原
    廠保固之除外條款，亦為現今社會電子產品生產公司所採行
    之方式，蓋電子產品設計精密，非經授權擅自拆解、修改，
    極易破壞電子產品之完整性而導致損壞，已為社會一般之通
    念，故該除外條款實為一般消費者所能接受及知悉，而上訴
    人不僅為具一般社會經驗、能辨識事理之成年人，更身為替
    外國公司採買電子產品之採購助理，其就上開原廠保固之除
    外條款自難諉為不知，準此，被上訴人主張：上訴人並未要
    求原廠保固，且大家都知道拆裝後，原廠不可能保固，我改
    裝後，是我對上訴人保固等語，顯較上訴人辯稱：被上訴人
    保證系爭螢幕有原廠之保固，卻交付山寨版之假貨云云為可
    採。
  (三)上訴人固提出其與被上訴人員工間之電子郵件用以證明被上
    訴人曾保證系爭螢幕具飛利浦公司原廠保固之品質，惟觀諸
    上訴人所提出電子郵件之記載（見原審卷第49頁），該等郵
    件發送之日期為98年4 月7 日及5 月15日，顯係在上訴人向
    被上訴人訂購系爭螢幕及被上訴人交付系爭螢幕之後，是該
    等郵件自無從證明兩造於訂約時即約定系爭螢幕須具有「飛
    利浦公司原廠保固」之品質，亦無從證明被上訴人於訂約時
    即保證系爭螢幕具有「飛利浦公司原廠保固」之品質。且細
    繹該等郵件之內容，均係被上訴人所屬員工針對上訴人詢問
    有關系爭螢幕保固問題所為之答覆，若上訴人確曾要求系爭
    螢幕須有「飛利浦公司原廠保固」之品質，則其就其所要求
    之保固內容當已知之甚詳，豈有於交貨後始以電子郵件詢問
    被上訴人保固方式、保固範圍、保固文件及是否有原廠保固
    等事項之理，稽此益徵兩造於訂約或交貨時實無約定系爭螢
    幕須有「飛利浦公司原廠保固」之品質甚明。而上開電子郵
    件雖載有「我們是依據出貨序號提供保固，如果貴公司需要
    書面的保固卡，我們也可以提供」等字句，然由其文意觀之
    ，其內僅提及由被上訴人依據出貨序號提供保固，及由被上
    訴人提供書面保固卡等意思表示，並無隻字片語提及被上訴
    人保證系爭螢幕有「飛利浦公司原廠保固」之品質。又上開
    電子郵件固另記載「我已跟飛利浦確認過了，出貨箱皆有飛
    利浦的保證書，即使我們有組裝touch screen，只要面板沒
    有被破壞，每一台都有飛利浦的原廠保證」等內容，然細稽
    該郵件之文意，其內並無被上訴人保證系爭螢幕有「飛利浦
    公司原廠保固」之明確記載，而係被上訴人將其向飛利浦公
    司查詢後之結果（即在面板沒有被破壞之前提下，有飛利浦
    公司之原廠保固乙節）轉述予上訴人知悉，尚難僅憑該電子
    郵件之內容即遽認上訴人之抗辯為真。
七、另查，上訴人雖主張其代理Monterey公司以每臺美金410 元
    向被上訴人採購系爭螢幕，原本預計於美國市場以每臺美金
    820 元銷售，得賺取之市場差價利潤為美金8,610 元云云，
    並提出價格資料為證（見本院卷第21至25頁），然觀諸上訴
    人提出之網路價格列印資料、電子郵件報價資料所載內容，
    其廠牌、年份、規格內裝及是否加裝觸控功能等事項均與系
    爭螢幕不盡相同，其價格自有所差異，自難為相同之比價，
    況上訴人亦自承無法提出具公信力之鑑價資料供本院審酌，
    亦未詳加說明差價之計算方式，自無法證明系爭螢幕若具備
    飛利浦公司原廠保固之品質，即可賺取差價利潤美金8,610
    元之主張為真。至上訴人雖又辯稱Monterey公司支出空運費
    用美金703 元、報關費用美金300 元之損害云云，然其不僅
    迄今未提出Monterey公司支出此部分費用之單據，且前開費
    用核屬Monterey公司為履行買受人義務所支出之必要費用，
    縱認系爭螢幕有瑕疵，該等費用亦非屬Monterey公司所受之
    損害，是上訴人此部分抗辯，自屬無據。另上訴人復辯稱系
    爭螢幕遭Monterey公司之客戶退貨，須支出美國當地內陸往
    返運費，每台美金40元云云，然其亦未就此提出積極證據供
    本院審酌，所辯亦難採信。酌上各情，縱認上訴人所辯系爭
    螢幕具有瑕疵之事實為真，上訴人亦無從以其所述之上開損
    害主張同時履行抗辯權。
八、綜上所述，堪認被上訴人之主張為真，上訴人所辯並非可採
    ，被上訴人自得請求上訴人給付貨款。從而，被上訴人本於
    買賣契約之法律關係，請求上訴人給付美金8,610 元之貨款
    ，及自起訴狀繕本送達上訴人之翌日即99年1 月24日起至清
    償日止按週年利率5%計算之利息，為有理由，應予准許。原
    審判命上訴人如數給付，並依職權宣告假執行，理由雖非相
    同，惟結論並無不合，上訴意旨指摘原判決不當，求予廢棄
    改判，為無理由，應予駁回。
九、本件事證已臻明確，兩造其餘主張及舉證，經核與判決結果
    不生影響，爰不另一一論述，附此敘明。
據上論結，本件上訴為無理由，依民事訴訟法第436 條之1 第3
項、第449 條第2 項、第78條，判決如主文。
中    華    民    國    100   年     5    月    31    日
                民事第一庭  審判長法  官  郭琇玲
                                  法  官  陳振嘉
                                  法  官  魏于傑
上為正本係照原本作成。
不得上訴。
中    華    民    國   100    年    5     月    31    日
                                  書記官  黃瓊儀